tr: Un/Tahıl Türü: Arpa; Karabuğday; Mısır; Çok tahıllı; Fındıklar; Yulaflar; Kinoa; Pirinç; Çavdar; Sorgum; Kavuzlu buğday; Tritikale; Buğday; Diğer
de: Mehl-/Getreidetyp: Gerste; Buchweizen; Mais; Mehrkorn; Nüsse; Hafer; Quinoa; Reis; Roggen; Sorghum; Dinkel; Triticale; Weizen; Sonstiges
da: Mel/korntype: Byg; Boghvede; Majs; Multikorn; Nødder; Havre; Quinoa; Ris; Rug; Durra; Spelt; Rughvede; Hvede; Andet
nb: Mel/Korntype: Bygg; Bokhvete; Mais; Flerkorn; Nøtter; Havre; Quinoa; Ris; Rug; Durra; Spelt; Rughvete; Hvete; Annen
vi: Loại bột/hạt: Lúa mạch; Kiều mạch; Ngô; Nhiều loại ngũ cốc; Quả hạch; Yến mạch; Diêm mạch; Gạo; Lúa mạch đen; Cao lương; Lúa mì Spelt; Tiểu hắc mạch; Lúa mì; Khác
ja: 小麦粉・穀物の種類: 大麦; そば粉; コーン; マルチグレイン; ナッツ; オーツ麦; キヌア; 米; ライ; ソルガム; スペルト小麦; ライ小麦; 小麦; その他
th: ประเภทแป้ง/ธัญพืช: ข้าวบาร์เลย์; บักวีต; ข้าวโพด; มัลติเกรน; ถั่วเปลือกแข็ง; ข้าวโอ๊ต; ควินัว; ข้าว; ข้าวไรย์; ข้าวฟ่าง; ข้าวสเปลต์; ข้าวทริติเคลี; ข้าวสาลี; อื่นๆ
pt-BR: Tipo de farinha/grão: Cevada; Trigo-sarraceno; Milho; Multigrãos; Nozes; Aveia; Quinoa; Arroz; Centeio; Sorgo; Espelta; Triticale; Trigo; Outro
cs: Typ mouky/obilí: Ječmen; Pohanka; Kukuřice; Vícezrnné; Ořechy; Oves; Quinoa; Rýže; Žito; Čirok; Špalda; Tritikale; Pšenice; Jiné
ko: 밀가루/곡물 유형: 보리; 메밀; 옥수수; 잡곡; 견과류; 귀리; 퀴노아; 쌀; 라이; 수수; 스펠트; 트리티케일; 위트; 기타
es: Tipo de harina o grano: Cebada; Alforfón; Maíz; Multigrano; Nueces; Avena; Quinoa; Arroz; Centeno; Sorgo; Espelta; Triticale; Trigo; Otros
zh-CN: 面粉/谷物类型: 大麦; 荞麦; 玉米; 杂粮; 坚果; 燕麦; 藜麦; 大米; 黑麦; 高粱; 斯佩尔特小麦; 小黑麦; 小麦; 其他
pl: Typ mąki/ziarna: Jęczmień; Gryka; Kukurydza; Wieloziarnisty; Orzechy; Owies; Komosa ryżowa; Ryż; Żyto; Sorgo; Orkisz; Pszenżyto; Pszenica; Pozostałe
ru: Тип муки или крупы: Ячмень; Гречневая крупа; Кукуруза; Мультизерновой; Орехи; Овес; Киноа; Рис; Рожь; Сорго; Спельта; Тритикале; Пшеница; Другой
hr-HR: Vrsta brašna/žitarice: Ječam; Heljda; Kukuruz; Više vrsta žitarica; Orašasti plodovi; Zob; Kvinoja; Riža; Raž; Sirak; Pir; Pšenoraž; Pšenica; Ostalo
sl-SI: Vrsta moke/žita: Ječmen; Ajda; Koruza; Večzrnata; Oreški; Oves; Kvinoja; Riž; Rž; Sirek; Pira; Tritikala; Pšenica; Drugo
nl: Meel/graantype: Gerst; Boekweit; Mais; Meergranen; Noten; Haver; Quinoa; Rijst; Rye; Sorghum; Spelt; Triticale; Tarwe; Andere
fi: Jauho-/viljatyyppi: Ohra; Tattari; Maissi; Monijyväinen; Pähkinät; Kaura; Quinoa; Riisi; Ruis; Durra; Speltti; Ruisvehnä; Vehnä; Muu
zh-TW: 麵粉/穀物類型: 大麥; 蕎麥; 玉米; 雜糧; 堅果; 燕麥; 藜麥; 米; 裸麥; 高粱; 斯卑爾脫小麥; 黑小麥; 小麥; 其他
sk-SK: Typ múky/obilia: Jačmeň; Pohánka; Kukurica; Viaczrnný; Orechy; Ovos; Quinoa; Ryža; Žito; Cirok; Špalda; Tritikale; Pšenica; Iné
en: Flour/Grain type: Barley; Buckwheat; Corn; Multigrain; Nuts; Oats; Quinoa; Rice; Rye; Sorghum; Spelt; Triticale; Wheat; Other
hu: Liszt/Gabona típusa: Árpa; Hajdina; Gabonafélék; Többféle mag; Diófélék; Zab; Quinoa; Rizs; Rozs; Cirok; Tönköly; Tritikálé; Búza; Egyéb
pt-PT: Tipo de farinha/grãos: Cevada; Trigo-sarraceno; Milho; Multigrãos; Frutos de casca rija; Aveia; Quinoa; Arroz; Centeio; Sorgo; Espelta; Triticale; Trigo; Outro
ro-RO: Tip făină/cereale: Orz; Hrișcă; Porumb; Diverse cereale; Nuci; Ovăz; Quinoa; Orez; Secară; Sorg; Alac; Triticală; Grâu; Altele
el: Τύπος αλευριού/σιτηρού: Κριθάρι; Φαγόπυρο; Καλαμπόκι; Πολύσπορο; Ξηροί καρποί; Βρώμη; Κινόα; Ρύζι; Σίκαλη; Σόργο; Ντίνκελ; Τριτικάλε; Σιτάρι; Άλλο
fr: Type de farine/grain: Orge; Sarrasin; Maïs; Multi-céréales; Noix; Avoine; Quinoa; Riz; Seigle; Sorgho; Épeautre; Triticale; Blé; Autre
lt-LT: Miltų / grūdų rūšis: Miežiai; Grikiai; Kukurūzai; Daugiagrūdžiai; Riešutai; Avižos; Bolivinės balandos; Ryžiai; Rugiai; Sorgai; Spelta; Kvietrugiai; Kviečiai; Kita
sv: Typ av mjöl/korn: Korn; Bovete; Majs; Flerkorn; Nötter; Havre; Quinoa; Ris; Råg; Sorghum; Dinkel; Rågvete; Vete; Annat
bg-BG: Тип брашно/зърно: Ечемик; Елда; Царевица; Многозърнесто; Ядки; Овес; Киноа; Ориз; Ръж; Сорго; Спелта; Тритикале; Пшеница; Други
it: Tipo di farina/cereale: Orzo; Grano saraceno; Mais; Multicereali; Frutta secca; Avena; Quinoa; Riso; Segale; Sorgo; Farro; Triticale; Grano; Altro